【裁判字號】    95,簡上,18
【裁判日期】    950504
【裁判案由】    竊盜
【裁判全文】
臺灣基隆地方法院刑事判決              95年度簡上字第18號
上  訴  人  臺灣基隆地方法院檢察署檢察官
上  訴  人
即  被  告  乙○○
上列上訴人因竊盜案件，不服本院基隆簡易庭於95年1月10日所
為95年度瑞簡字第3號第一審判決（聲請簡易判決處刑書案號：
94年度速偵字第518號）提起上訴，嗣並經移送併辦（95年度偵
字第745號），本院判決如下：
    主  文
原判決撤銷。
乙○○共同連續竊盜，累犯，處有期徒刑肆月，如易科罰金以參
佰元折算壹日。
    事  實
一、乙○○前因竊盜案件，經本院於民國九十年八月廿七日以九
    十年度易字第四九０號判處有期徒刑四月，經台灣高等法院
    於九十一年四月九日駁回上訴確定；再因違反毒品危害防制
    條例案件，經本院於九十三年七月廿一日以九十三年易字第
    一七四號判處有期徒刑六月，於九十三年九月一日確定；又
    因傷害案件，經本院於九十三年十二月卅一日，以九十三年
    度瑞簡字第一一七號判處有期徒刑三月，於九十四年三月八
    日撤回上訴確定，經接續執行，於九十四年七月廿九日易科
    罰金執行完畢。猶不知悔改，基於意圖為自己不法之所有之
    概括犯意，先後為下列行為：(一)、於九十四年十一月廿四日
    晚間廿三時十分許，在基隆市○○區○○路五０四號前，由
    乙○○徒手竊取丁○○所有懸掛於機車上之安全帽一頂後，
    由許裕賢（由檢察官另行起訴）騎乘車牌號碼ＡＣＥ－八八
    一號重型機車在場接應，得手後離去之際為丁○○當場將乙
    ○○、許裕賢逮捕並報警處理。(二)、於九十四年十二月十二
    日晚間廿二時許，在台北縣瑞芳鎮○○路丙○○墾殖之菜圃
    內，徒手竊取丙○○所有價值約新台幣一萬三千元之白鐵製
    鐵管十三支得手，並將之暫置於臺北縣瑞芳鎮○○路二三巷
    二三號住處大門門口伺機載往他處變賣，嗣於九十四年十二
    月十三日十六時十分許，乙○○持上開鐵管至台北縣瑞芳鎮
    ○○路一六七號前欲變賣之時，適為警當場查獲。
二、案經台北縣警察局瑞芳分局報告臺灣基隆地方法院檢察署檢
    察官偵查起訴及移送併辦。
    理  由
一、被告乙○○於歷次警、偵訊、本院審理時均對於上開事實坦
    承不諱，核與被害人丁○○、丙○○之警、偵訊指訴、共犯
    許裕賢之偵訊供述相符，並有贓物認領保管單2紙、竊盜現
    場指認照片6幀附卷可稽，本件事證明確，被告犯行足堪認
    定。
二、核被告所為，係犯刑法第三百二十條第一項之竊盜罪。被告
    如事實欄一(一)之犯行，與許裕賢間互有犯意聯絡、行為分擔
    ，為共同正犯。被告前後2次竊盜之犯行，時間緊接，所犯
    又係構成要件相同之罪名，為連續犯，以一罪論，並依刑法
    第五十六條之規定加重其刑；公訴人雖未起訴事實欄一(一)之
    犯行，然該犯行既與已起訴部分具有連續犯裁判上一罪之關
    係，自在本院得一併審判之範圍內。被告曾犯如事實欄一所
    述各項前科，甫於九十四年七月廿九日易科罰金執行完畢，
    此有臺灣高等法院被告前案紀錄表一紙在卷可稽，其於五年
    內再犯本件有期徒刑以上之罪，為累犯，應依刑法第四十七
    條之規定，遞加重其刑。爰審酌被告竊取財物之價值不高、
    犯罪手段、犯後態度等一切情狀，量處如主文所示之刑，並
    諭知易科罰金之折算標準。上訴人即被告之本案上訴理由以
    其希望本院能就未經原審審判之其如事實欄一(一)之犯行併予
    審判，然原審判決時並未經檢察官就該部分事實聲請簡易判
    決處刑或移送併辦，是原審就如事實欄一(二)之部分加以審判
    並無違誤，上訴人即被告之上開上訴即無理由，原審據予論
    罪科刑固非無見，然原審未及審酌被告如事實欄一(一)之犯行
    ，上訴人即臺灣基隆地方法院檢察署檢察官上訴意旨執此指
    摘原判決不當，為有理由，自應由本院將原判決撤銷改判如
    上所述。
據上論斷，應依刑事訴訟法第四百五十五條之一第三項、第三百
六十九條第一項前段、第三百六十四條、第二百九十九條第一項
前段，刑法第二十八條、第五十六條、第三百二十條第一項、第
四十七條、第四十一條第一項前段，罰金罰鍰提高標準條例第一
條前段、第二條，判決如主文。
本案經檢察官甲○○到庭執行職務
中    華    民    國    95    年    5     月    4     日
                  刑事第四庭審判長法    官  鄭景文
                                  法    官  王美婷
                                  法    官  曾雨明
以上正本證明與原本無異。
本件不得上訴。
中    華    民    國    95    年    5     月    11    日
                                  書 記 官  王靜敏
附錄法條：
中華民國刑法第320條第1項：
意圖為自己或第三人不法之所有，而竊取他人之動產者，為竊盜
罪，處 5 年以下有期徒刑、拘役或 500 元以下罰金。


司法院資訊處製作；財團法人民間司法改革基金會備份。
